【裁判字號】    99,抗,594
【裁判日期】    990531
【裁判案由】    聲請定其應執行刑
【裁判全文】
臺灣高等法院刑事裁定                   99年度抗字第594號
抗  告  人
即  受刑人  甲○○
上列抗告人因違反毒品危害防制條例等案件，不服臺灣士林地方
法院中華民國99年4月9日裁定（99年度聲字第396號），提起抗
告，本院裁定如下：
    主  文
抗告駁回。
    理  由
一、原裁定意旨略以：受刑人甲○○因違反毒品危害防制條例等
    罪，先後經判處如附表所示之刑（其中附表編號1至6前經定
    應執行有期徒刑3年10月，編號8至9前經定應執行有期徒刑5
    月），茲檢察官聲請定其應執行之刑，經核尚無不合，自應
    予准許。爰依刑事訴訟法第477條第1項，刑法第53條、第51
    條第5款，裁定應執行有期徒刑5年10月等語。
二、抗告意旨略以：應執行刑之訂定，應合於外部界限與內部界
    限，最高法院迭有裁判可參。抗告人所犯各罪中，其中最高
    本刑為1年，合併刑期之總和為6年3月，先前業由台灣士林
    地方法院將編號1至4號所示刑期定應執行刑為2年3月，另由
    台灣台北地方法院將編號8、9所示刑期定應執行刑為5月，
    原裁定再與編號5、6、7、10案件合併後，應執行有期徒刑5
    年10月，除扣除已定刑之刑期外，原裁定並未對抗告人所有
    刑期合併後之刑期，按以上比例原則做出調整，而僅依刑期
    累計，雖屬法律權限內，卻喪失法律內部界限、外部界限之
    規範，對抗告人而言顯有不公。再者，抗告人所犯各罪，皆
    為最高本刑5年以下之微罪，其中毒品案件皆為戕害自身健
    康外，對社會所生危害限於局部並未擴大，現因情輕法重，
    一罪一罰，與其他一般刑事裁定所定應執行刑相較，落差甚
    大，顯無公平性，爰提起抗告，請求更為適當之裁定云云。
三、按判決確定前犯數罪者，應併合處罰之；又數罪併罰，宣告
    多數有期徒刑者，於各刑中之最長期以上，各刑合併之刑以
    下，定其刑期，但不得逾30年；又數罪併罰有二裁判以上者
    ，依第51條規定，定其應執行刑；以上各情，觀之刑法第50
    條、第51條第5款、第53條之規定自明。次按法律上屬於自
    由裁量事項，尚非概無法律性之拘束，在法律上有其外部界
    限及內部界限。前者法律之具體規定，使法院得以具體選擇
    為適當裁判，此為自由裁量之外部界限。後者法院為自由裁
    量時，應考量法律之目的，法律秩序之理念所在，此為自由
    裁量之內部界限。法院為裁判時，兩者均不得有所踰越（最
    高法院92年度臺非字第187號判決意旨參照）。
四、經查：本件原裁定以抗告人即受刑人甲○○先後犯如原裁定
    附表編號1至10所示各罪，經分別判處如附表所示之刑確定
    ，檢察官聲請原審法院定其應執行之刑，經原審法院認聲請
    為正當，定其應執行刑為有期徒刑5年10月。經查原裁定附
    表編號1至6之罪，經臺灣士林地方法院以98年度聲字第386
    號裁定應執行刑為有期徒刑3年10月（各罪合計有期徒刑4年
    2月），編號8至9所示之罪，經臺灣台北地方法院以98年度
    訴字第323號判決時，同時定應執行刑為有期徒刑5月（各罪
    合計有期徒刑6月），未曾定應執行刑者僅編號7、10所示，
    經判處9月、10月之罪。核原裁定定被告本件附表所犯10 罪
    之應執行刑為5年10月，係在各宣告刑之最長期（1年）以上
    ，各刑合併之刑期（按編號1至10各罪合併為有期徒刑6年3
    月）以下，合於刑法第51條第5款規定所定之外部界限。雖
    分別觀之，原裁定就附表編號7、10所示之罪未予合併減少
    刑期，惟原裁定縱就上開2罪定應執行刑為1年7月（9月+10
    月），亦合於法律規定，本件原裁定定執行刑之結果，並未
    較未定執行刑更不利於受刑人，此部分並無所謂內、外部界
    限問題，被告主張上開2罪未做調整，僅依刑期累計，有違
    內部界限原則，尚有誤解。揆諸前揭說明，原裁定依法並無
    違誤。抗告意旨徒憑己見，指摘原裁定不當，為無理由，應
    予駁回。
五、據上論斷，應依刑事訴訟法第412條，裁定如主文。
中    華    民    國    99    年    5     月    31    日
            刑事第十六庭審判長法  官  陳晴教
                              法  官  許增男
                              法  官  王敏慧
以上正本證明與原本無異。
如不服本裁定，應於收受送達後五日內向本院提出再抗告狀。
                              書記官  丁淑蘭
中    華    民    國    99    年    6     月    2     日

司法院資訊處製作；財團法人民間司法改革基金會備份。
